臺灣臺南地方法院民事判決　　　　　　　　　　　　九十三年度訴字第一○二二號
　　原　　　告　台灣中小企業銀行股份有限公司
　　法定代理人　戊○○
　　訴訟代理人　丁○○
　　被　　　告　丙○○○○○○.
　　　　　　　　乙○○
　　　　　　　　甲○○
右當事人間請求清償借款等事件，經本院於民國九十三年十月二十八日言詞辯論終結
，判決如左：
    主    文
被告李添益應給付原告新台幣伍萬肆仟陸佰壹拾元，及其中新台幣肆仟壹佰陸拾
元，自民國九十三年六月七日起至清償日止，按週年利率百分之十五計算之利息；及
其中新台幣肆萬玖仟捌佰陸拾玖元，自民國九十三年七月八日起至清償日止，按週年
利率百分之十五計算之利息，並自民國九十三年七月二十日起至清償日止，逾期在六
個月以內者，按上開利率百分之十，逾期超過六個月者，按上開利率百分之二十計算
之違約金。
被告李添益、乙○○應連帶給付原告新台幣柒拾萬元，及自民國九十三年六月四日起
至清償日止，按週年利率百分之三計算之利息，並自民國九十三年七月五日起至清償
日止，逾期在六個月以內者，按上開利率百分之十，逾期超過六個月者，按上開利率
百分之二十計算之違約金。
被告丙○○○○○○○○、乙○○、甲○○應連帶給付原告新台幣貳拾柒萬捌仟壹佰
拾柒元，及自民國九十三年六月六日起至清償日止，按週年利率百分之七點一三計
算之利息，並自民國九十三年七月七日起至清償日止，逾期在六個月以內者，按上開
利率百分之十，逾期超過六個月者，按上開利率百分之二十計算之違約金。
訴訟費用由被告李添益負擔百分之五，由被告李添益、乙○○連帶負擔百分之七十，
餘由被告丙○○○○○○○○、乙○○、甲○○連帶負擔。
本判決第一項於原告以新台幣貳萬元為被告李添益供擔保後，得假執行。本判決第二
項於原告以新台幣貳拾萬伍仟元為被告李添益、乙○○供擔保後，得假執行。本判
決第三項於原告以新台幣玖萬仟元為被告丙○○○○○○○○、乙○○、甲○○供
擔保後，得假執行。
    事    實
甲、原告方面：
一、聲明：除訴訟費用之負擔外，如主文所示。
二、陳述：
（一）被告李添益於民國九十二年七月七日與原告簽訂卡友樂透貸小額信用貸款新台
      幣（下同）五萬元整，約定借款期限一年，自借款日起每一個月為一期，共分
      十二期本金平均攤還，每期應於每月七日前繳納，若被告未依約繳款、借款到
      期或借款視為全部到期未立即清償時，按週年利率百分之十五計算遲延利息，
      然被告僅攤還至九十三年六月六日就未繼續繳納，尚欠本金四千一百六十三元
      ，及自民國九十三年六月七日起至清償日止，按週年利率百分之十五計算之利
      息未清償。又被告李添益於民國九十二年七月七日向原告申請國際信用卡契約
      ，最高消費限額為五萬元之信用卡一張（卡號：0000000000000000）簽帳消費
      ，依信用卡契約第十四條約定，被告應於當期繳款截止日前按期給付原告各項
      帳款，否則依第十五條第三項、第四項之規定，應於各筆帳款結帳日之次日起
      至該筆帳款結清日止，按週年利率利率百分之十五計算之利息，且遲延清償逾
      期在六個月以內者，按上開利率百分之十，逾期超過六個月者，按上開利率百
      分之二十計付違約金，另依契約第十條第一項規定，被告以信用卡預借現金時
      ，應繳付每筆一百五十元及預借現金金額百分之一點五計算之手續費。詎被告
      李添益至九十三年七月七日結帳日止，尚欠消費款四萬九千八百六十九元，及
      利息五百八十八元扣除紅利七元，合計尚積欠五萬零四百五十元，及其中本金
      四萬九千八百六十九元，自民國九十三年七月八日起至清償日止，按週年利率
      百分之十五計算之利息，並自民國九十三年七月二十日起至清償日止，逾期在
      六個月以內者，按上開利率百分之十，逾期超過六個月者，按上開利率百分之
      二十計算之違約金未清償。
（二）被告李添益於九十二年十二月四日邀同被告乙○○為連帶保證人，向原告借款
      新台幣七十萬元，約定借款期限六年，其中自借款日起第一年內以每月四日按
      月繳息一年，自第二年即九十四年一月四日起分六十期按月平均攤還本息。其
      利息按週年利率百分之三固定計算，遲延履行時，逾期在六個月以內部分，另
      按上開利率百分之十，逾期超過六個月部分，另按上開利率百分之二十加計違
      約金。詎被告僅繳息至九十三年六月四日止，尚欠本金七十萬元，及自九十三
      年六月四日起至清償日止，按週年利率百分之三計算之利息，並自民國九十三
      年七月五日起至清償日止，逾期在六個月以內者，按上開利率百分之十，逾期
      超過六個月者，按上開利率百分之二十計算之違約金未清償。
（三）被告丙○○○○○○○○於九十三年二月六日邀同被告乙○○、甲○○為連帶
      保證人，向原告借用新台幣三十萬元，約定借款期限四年，自借款日起以每月
      為一期，共分四十八期，每期應於每月六日前平均攤還本息。其利息按基準利
      率加百分之四機動計算（於遲延時之基準利率為百分之三點一三，故遲延利息
      以週年利率百分之七點一三計算）。又遲延履行時，逾期在六個月以內部分，
      另按上開利率百分之十，逾期超過六個月部分，另按上開利率百分之二十加計
      違約金。詎被告僅繳息至九十三年六月六日止，尚欠本金二十七萬八千一百三
      十七元，及自民國九十三年六月六日起至清償日止，按週年利率百分之七點一
      三計算之利息，並自民國九十三年七月七日起至清償日止，逾期在六個月以內
      者，按上開利率百分之十，逾期超過六個月者，按上開利率百分之二十計算之
      違約金。
三、證據：提出卡友樂透貸申請書暨小額信用貸款約定書、微型企業創業貸款契約書
    、國際信用卡申請書、約定條款、連線作業通用查詢驗證單、基本放款利率歷史
    資料表、營利事業登記公示詳細資料表等各一件、借據二件、授信約定書四件、
    繳款明細表、轉帳收入、支出傳票各三份為證。
乙、被告方面：
一、被告丙○○○○○○○○、乙○○均未於言詞辯論期日到場，亦未提出書狀作何
    聲明或陳述。
二、被告甲○○到庭對於原告主張之右揭事實並不爭執，惟主張其有誠意償還，但需
    按原訂條件分期為之。
    理　　由
甲、程序方面：
一、本件被告丙○○○○○○○○、乙○○均未於言詞辯論期日到場，核無民事訴訟
    法第三百八十六條所列各款情形，應依原告之聲請，由其一造辯論而為判決。
乙、得心證之理由：
一、本件原告主張之右開事實，業據其提出卡友樂透貸申請書暨小額信用貸款約定書
    、微型企業創業貸款契約書、國際信用卡申請書、約定條款、連線作業通用查詢
    驗證單、基本放款利率歷史資料表、營利事業登記公示詳細資料表等各一件、借
    據二件、授信約定書四件、繳款明細表、轉帳收入、支出傳票各三份為證，核屬
    相符，而被告丙○○○○○○○○、乙○○二人經合法送達，均未於言詞辯論期
    日到場，亦未提出任何書狀作何聲明或陳述，而到庭之被告甲○○對於其擔任連
    帶保證人之部分亦不爭執，其雖主張有誠意償還，惟需按原訂條件分期為之云云
    ，然按被告等遲延繳納本息，依兩造之借據約定，債務已經視為全部到期，是其
    主張並無理由。應以原告之右開主張為真實。
二、從而，原告依消費借貸契約、信用卡使用契約、及連帶保證關係，分別請求如主
    文第一、二、三項之本金、利息、及違約金，洵屬有據，應予准許。
丙、假執行之宣告：
    原告陳明願供擔保，聲請准為假執行之宣告，核無不合，茲酌定相當擔保金額，
    予以准許。
丁、結論：
    本件原告之訴為有理由，依民事訴訟法第三百八十五條第一項前段、第七十八條
    、第八十五條第一項、第二項、第三百九十條第二項，判決如主文。
中　　　華　　　民　　　國　　九十三　　年　　　十　　　月　　二十九　　日
                                臺灣臺南地方法院民事第四庭
                                    法      官  林臻嫺
右為正本係照原本作成
如對本判決上訴，須於判決送達後廿日內向本院提出上訴狀
中　　　華　　　民　　　國　　九十三　　年　　　十　　　月　　二十九　　日
                                    法院書記官　蔡蘭櫻
